【裁判字號】    89,易,1584
【裁判日期】    890904
【裁判案由】    違反就業服務法
【裁判全文】
臺灣桃園地方法院刑事判決                        八十九年度易字第一五八四號
    公  訴  人  臺灣桃園地方法院檢察署檢察官
    被      告  正誼工程有限公司  設台北市中山區○○○路○段八四巷六號六樓
    兼右代表人  甲○○
右列被告因違反就業服務法案件，經檢察官提起公訴（八十九年度偵字第四七五二、
七三九七號），本院判決如左：
    主      文
正誼工程有限公司之代表人，因執行業務違反雇主不得聘僱未經許可之外國人之規定
，其聘僱人數為二人以上，科罰金新台幣陸萬元。
甲○○法人之代表人，因執行業務違反雇主不得聘僱未經許可之外國人之規定，其聘
僱人數為二人以上，科罰金新台幣陸萬元，如易服勞役，以新台幣玖佰元即銀元參佰
元折算壹日。
    事      實
一、甲○○係設址於台北市中山區○○○路○段八四巷六號六樓之一「正誼工程有限
    公司」（下稱正誼公司）之負責人，明知雇主不得聘僱未經許可之外國人，因缺
    乏人手趕工及執行業務之需要，猶分別自民國（下同）八十八年十月初及同年十
    一月二十二日起，在執行招募員工業務時，未經許可，以每日新臺幣（下同）八
    百元或一千元不等之工資，陸續僱用ALCANTARA EDWIN MAGAFDIA、LIM JOSE
    LUCIO B、JABATAN ELISEO GUMBAN等三名菲律賓藉勞工，在正誼公司所承包位於
    桃園縣龜山鄉長庚紀念醫院之工地從事配管、電線穿線等水電工程工作。嗣於八
    十九年一月二十二日晚上十一時許，在桃園縣龜山鄉○○村○○街永樂巷二十號
    該三名外勞租屋處為警臨檢查獲，經帶回警局訊問，始偵悉上情。
二、案經桃園縣警察局楊梅分局報請臺灣桃園地方法院檢察署檢察官偵查暨自動檢舉
    簽分偵查起訴。
    理      由
一、訊據被告甲○○固坦認確係正誼公司之負責人等情，惟矢口否認有僱用三名菲律
    賓人在正誼公司所承包工地做事之犯行，並辯稱：伊沒有僱請該三名菲藉外勞，
    且正誼公司曾不聘請外國人，且伊給工人的薪水都一樣不會不同，不知他們三人
    為何在警局如此陳述，伊沒有違反就業服務法云云。經查，右揭事實業據證人即
    前開菲律賓籍之ALCANTARA EDWIN MAGAFDIA、LIM JOSE LUCIO B、JABATAN ELIS
    EO GUMBAN等三人於警訊時供證明確，且互核相符，並在被告甲○○之口卡片上
    指認係渠等之雇主無訛，復有外僑入出境資料檔查詢、居留外僑作業外勞詳細資
    料及正誼公司之公司基本資料查詢等在卷可稽，又被告甲○○於本院審理時亦同
    時供稱：正誼公司係從事水電工程之承包，該公司曾在龜山長庚醫院承包水電工
    程等情（見本院八十九年八月十八日審判筆錄），益徵上開證人應無誤認之可能
    ，況縱認被告甲○○未租屋供該三名菲藉勞工居住屬實，亦不能反證被告未聘僱
    外國人，故被告前開所辯，顯係事後卸責之飾詞，不足為採，本件事證已明，被
    告犯行均堪以認定。
二、按外國人未經雇主申請許可，不得在中華民國境內工作，且雇主不得聘僱未經許
    可之外國人，違反者應予處罰；又法人之代表人，因執行業務而犯此項之罪者，
    該法人亦應科以罰金刑，就業服務法第四十二條、第五十三條第一款、第五十八
    條第一項、第二項分別定有明文。本件被告甲○○係正誼公司之負責人，因執行
    業務而違反就業服務法第五十三條第一款規定，其聘僱人數為三人，除其自身應
    依該法第五十八條第一項後段論處外，被告正誼公司亦應依同條第二項論科。又
    按違反就業服務法之刑事處罰，其性質係屬一般行政罰，適用時應體察其行政管
    理之目的，該法第五十八條前段及後段分別就違反該法規定聘僱未經許可之外國
    人一人或二人以上，處以不同之法定刑度，其考量當係著眼於外國人之人數多寡
    ，於行政管理之危害性不同。因此所謂一人或二人，應解為人頭數而非人之次數
    ，且應以法院審理時，被告所違規聘僱或留用之外國人數為準，仍屬單純一罪，
    不應論以連續犯或接續犯，公訴人認應成立連續犯，似有誤會，附此敘明。爰審
    酌被告甲○○尚無犯罪前科，此有台灣高等法院被告全國前案紀錄表存卷可按，
    素行良好，及犯罪之動機、目的、手段、所生危害、犯後態度等一切情狀，量處
    如主文第二項所示之刑，並諭知易服勞役之折算標準，而被告正誼公司部分並科
    以如主文第一項所示之罰金，用資懲儆。
據上論斷，應依刑事訴訟法第二百九十九條第一項前段，就業服務法第五十八條第一
項後段、第二項，刑法第十一條前段、第四十二條第二項，罰金罰鍰提高標準條例第
二條，現行法規所定貨幣單位折算新台幣條例第二條，判決如主文。
本案經檢察官張春暉到庭執行職務。
中      華      民      國      八十九    年      九    月      四      日
                                臺灣桃園地方法院刑事第二庭
                                    法  官  李  育  仁
右正本證明與原本無異。
如不服本判決，應於判決送達後十日內向本院提出上訴狀( 應附繕本 )，上訴於
臺灣高等法院。
                                    書記官  王  泰  元
中      華      民      國      八十九    年     十二   月      五      日
附論罪科刑依據之法條：
就業服務法第五十八條第一項、第二項
違反第五十三條第一款、第二款或第三款規定，其聘僱或留用人數為一人者，處六月
以下有期徒刑、拘役或科或併科新臺幣九萬元以下罰金；其聘僱或留用人數為二人以
上者，處三年以下有期徒刑、拘役或科或併科新臺幣三十萬元以下罰金。
法人之代表人、法人或自然人之代理人、受雇人或其他從業人員，因執行業務犯前項
之罪者，除處罰其行為人外，對該法人或自然人亦科以前項之罰金。


司法院資訊處製作；財團法人民間司法改革基金會備份。
